

### **Contatos**

jezebelguedes@gmail.com

https://github.com/Jezebel1990

in jezebel-guedes

https://jezebel-guedes.netlify.app/

+11-95733-3990

Mauá - SP

#### **Cursos**

**Desenvolvimento Full stack** Generation Brasil | 447 Horas

**Ux Design** 

Google Coursera | 200 Horas

Inteligência Artificial

Google Cloud | 50 Horas

Chatbot

Let's Bot | 50 Horas

Hackers do Bem Cibersegurança

Senai | 144 Horas

JavaScript (avançado)

IFMG | 40 Horas

### **Idiomas**

Inglês Intermediário

Espanhol Básico

# Jezebel Guedes

### DESENVOLVEDORA FRONT-END JR.

#### Resumo

Desenvolvedora Front-End com sólida experiência na criação de interfaces responsivas e intuitivas. Possui experiência em desenvolvimento React.js, Next.js, APIs REST com Node.js, e design centrado no usuário (UX/UI). Hábil em trabalhar sob prazos rigorosos, versionamento de código com Git e implementação de testes unitários. Comprometida com o aprendizado contínuo e a adaptação a novas tecnologias para entregar soluções inovadoras e de alta qualidade.

# Educação

#### (2020-2022) Bac. Tecnologia da Informação

Univesp

Graduação focada em desenvolvimento de software, web, nuvem e mobile, com competências em criação de aplicações e gestão de soluções tecnológicas.

### (2014-2017) Tecg. Controle Ambiental

Unicamp

Formação voltada para o planejamento e gestão de soluções tecnológicas para prevenção, monitoramento e controle da poluição ambiental.

# **Experiência**

#### Desenvolvedora

Autônoma 2023 - Atual

Experiência com versionamento Git, aplicada ao desenvolvimento de sites responsivos utilizando Bootstrap, Material-UI, Tailwind CSS e SASS.

Desenvolvimento web com React, Redux, Next.js, e integração de APIs REST com Node.js.

Gerenciamento de bancos de dados e implementação de testes unitários com Jest e Cypress.

Conhecimento em Gatsby, GraphQL, TypeScript, ESLint, Prettier, Styled-Components, Framer Motion e React-Leaflet.

Criação de boilerplates com Next.js e automação de fluxos com Husky, Webpack e Babel.

Habilidade em desenvolvimento com jQuery, Vue.js, Angular.js, React Native e Expo.

#### **Analista Programadora Junior**

DNGX – Consultoria e Sistemas GeneXus 04/2024 - 06/2024

Desenvolvimento de soluções low-code utilizando GeneXus.

Desenvolvimento de interfaces gráficas por meio de HTML, CSS, JavaScript e Figma.

#### **Desenvolvedora Front End**

**Triibo** 09/2023 - 01/2024

Manutenção de sistemas para correção de erros e implementação de melhorias. Desenvolvimento de interfaces web utilizando React.js, CSS, Material UI e Firebase. Integração de APIs e versionamento Git.

#### Analista de Inovação Digital

Arcadis 2021 - 2022

Desenvolvimento de aplicações web, uso deferramentas low e no-code e análise de dados.

Criação de APIs REST com Node.js, front-end em JavaScript, CSS, HTML, manutenção e otimização de códigos. Gerenciamento de Banco de dados relacionais em SQL, práticas de Git Flow, deploys em Azure. Automação de fluxos. Testes unitários e documentações com Swagger.

## Competências

- Capacidade de trabalhar em equipes multidisciplinares.
- Habilidade para comunicar ideias claramente.
- Facilidade em aprender novas tecnologias e adaptar-se a mudanças.

.